臺灣高等法院刑事裁定
110年度聲字第3906號
聲  請  人
即  被  告  潘天祥




選任辯護人  周威君律師
上列被告因聲請具保停止羈押案件，本院裁定如下：
    主  文
聲請駁回。
    理  由
一、上訴人即被告潘天祥因殺人未遂等案件，前經本院訊問後，
    認其犯罪嫌疑重大，有刑事訴訟法第101條第1項第3款之情
    形，且原審量處應執行有期徒刑9年，有逃亡之虞，非予羈
    押，顯難進行審判，於民國110年6月3日裁定羈押，嗣於110
    年8月19日裁定自110年9月3日起，羈押期間延長2月。
二、聲請意旨略以：被告對自己所為犯行均不否認，僅爭執法律
    之適用，犯後態度尚非不良，而被告雖無資產，平日仍以點
    工為生，並有親人賴以扶養，故無逃亡之虞。且被告所持有
    之槍彈，已於查獲時交出，難認有何再犯之虞。再者，被告
    已與被害人達成和解，如能具保停止羈押，將會先給付被害
    人新臺幣5萬元之賠償，並設法儘早賠償損害，被告並非無
    償還之意願，爰請審酌上情給予被告具保停止羈押之機會，
    以維被告權益等語。
三、按羈押之目的在於確保刑事偵查、審判程序之完成，及刑事
    執行之保全，或預防反覆實施特定犯罪。羈押之被告除有刑
    事訴訟法第114條各款所列情形之一，經具保聲請停止羈押
    ，不得駁回外，其他犯罪經羈押之被告應否許可停止羈押，
    事實審法院本有斟酌訴訟進行程度及其他情事自由裁量之權
    （最高法院46年台抗字第6號判例、99年度台抗字第96號、
    第120號裁定意旨參考）。
四、本院認：
（一）被告涉犯殺人未遂等案件，犯罪嫌疑重大，又所涉殺人未
      遂及違反槍砲彈藥刀械管制條例等罪嫌，係死刑、無期徒
      刑或最輕本刑為5年以上有期徒刑之罪。且被告經原審分
      別判處有期徒刑5年4月、6年6月，定應執行有期徒刑9年
      ，並經本院於110年10月13日駁回被告之上訴。衡諸被告
      受此重刑之諭知，客觀上有畏罪逃亡之動機，可預期其有
      逃匿以規避審判程序進行及刑罰執行之可能性甚高，且被
      告於本案行為後，逕行逃離現場，亦足認其有逃亡之虞，
      如僅命具保、責付或限制住居等侵害較小之手段，尚不足
      以確保將來審判或執行程序之順利進行。再參酌本案犯罪
      情節，嚴重危害他人之生命及社會治安，經權衡國家刑事
      司法權之有效行使、社會秩序及公共利益、被告人身自由
      之私益及防禦權受限制之程度，認對被告維持羈押處分尚
      屬適當、必要，合乎比例原則。準此，被告合於刑事訴訟
      法第101條第1項第3款羈押之法定羈押原因，非予羈押，
      顯難進行審判及對被告刑罰之執行，而認確有羈押被告之
      必要。至於聲請意旨稱被告犯後態度尚非不良，雖無資產
      ，平日仍以點工為生，並有親人賴其扶養，故無逃亡之虞
      云云，然本院審酌全案卷證及被告上揭聲請理由各情形，
      依目前訴訟進行程度，認前開羈押原因尚未消滅，並斟酌
      具保等其他羈押外之替代手段，尚不足以確保審判或執行
      程序之順利進行等情，自無從准予被告以具保等之方式替
      代之。
（二）聲請意旨另稱被告須交保處理履行和解之相關賠償條件等
      情，核與本件羈押原因之存否及其必要性之認定無涉，併
      予說明。
五、本件被告仍有羈押事由並認有羈押必要，復無刑事訴訟法第
    114條各款所列不得駁回停止羈押聲請之情形。從而，被告
    聲請具保停止羈押，無從准許，應予駁回。
據上論斷，依刑事訴訟法第220條，裁定如主文。　　
中　　華　　民　　國　　110 　年　　10　　月　　26　　日
                  刑事第二庭    審判長法　官  遲中慧
                                      法　官  楊志雄
                                      法　官  邱筱涵
以上正本證明與原本無異。
如不服本裁定，應於收受送達後五日內向本院提出抗告狀。
                                      書記官  鄭巧青
中　　華　　民　　國　　110 　年　　10　　月　　26　　日